Config:
  hfst:
    Gen: ../../../src/generator-dict-gt-norm.hfst
    Morph: ../../../src/analyser-dict-gt-norm.hfst
  xerox:
    Gen: ../../../src/generator-dict-gt-norm.xfst
    Morph: ../../../src/analyser-dict-gt-norm.xfst
    App: lookup


Tests:

  
  Noun - taho: # ML,checked. This noun has variation, especially in plural (tavvoin, tavvoid; see korp). I have tried to keep the system here.
  
    taho+N+Sg+Nom: taho
    taho+N+Sg+Gen: tavo
    taho+N+Sg+Acc: tavo
    taho+N+Sg+Ill: tahon
    taho+N+Sg+Loc: tavvoost
    taho+N+Sg+Com: tavvoin
    taho+N+Sg+Abe: tavott치치
    taho+N+Ess: tahhoon
    taho+N+Par: tahhood
    taho+N+Pl+Nom: tavoh
    taho+N+Pl+Gen: tavoi
    taho+N+Pl+Acc: tavoid
    taho+N+Pl+Ill: tavvoid
    taho+N+Pl+Loc: tavoin
    taho+N+Pl+Com: tavoiguin
    taho+N+Pl+Abe: tavoitt치치

